ro-RO: Articole sportive > Atletism > Scrimă > Echipamente de protecție scrimă > Jachete și lameuri scrimă: Jachete de scrimă; Veste conductoare pentru scrimă
it: Articoli sportivi > Sport > Scherma > Attrezzatura protettiva scherma > Giacche e giubbetti per scherma: Giubbetti da scherma; Giubbetti elettrici da scherma
el: Αθλητικά είδη > Αθλητισμός > Ξιφασκία > Προστατευτικός εξοπλισμός ξιφασκίας > Σακάκια & λωρίδες ξιφασκίας: Σακάκια ξιφασκίας; Lamés ξιφασκίας
nb: Sportsutstyr > Friidrett > Fekting > Beskyttelsesutstyr for fekting > Fektejakker og laméer: Fektejakker; Laméer for fekting
lt-LT: Sporto prekės > Atletika > Fechtavimas > Fechtavimo apsauginės priemonės > Fechtavimo striukės ir signalinės liemenės: Fechtavimo švarkai; Fechtavimo lamės liemenės
cs: Sportovní potřeby > Atletické sporty > Šerm > Šermířské ochranné pomůcky > Lamé a oblečení na šerm: Šermířské blůzy; Šermířské vesty lamé
de: Sportartikel > Athletik > Fechten > Fechtschutzbekleidung > Fechtjacken & -E-Westen: Fechtjacken; Fecht-Elektrowesten
ko: 스포츠용품 > 운동 > 펜싱 > 펜싱 보호 장비 > 펜싱 재킷/라메: 펜싱 재킷; 펜싱 라메
zh-TW: 體育用品 > 競技體育 > 擊劍 > 擊劍護具 > 擊劍上衣/電衣: 擊劍服; 擊劍電衣
th: อุปกรณ์กีฬา > การกีฬา > การฟันดาบ > อุปกรณ์ป้องกันสำหรับดาบสากล > แจ็กเกตและเสื้อไฟฟ้าสำหรับกีฬาฟันดาบ: เสื้อฟันดาบ; เสื้อเกราะไฟฟ้าฟันดาบ
fr: Équipements sportifs > Divers sports > Escrime > Tenue d'escrime > Vestes d'escrime: Vestes d'escrime; Cuirasses électriques d'escrime
hr-HR: Sportska oprema > Atletika > Mačevanje > Zaštitna oprema za mačevanje > Jakne za mačevanje: Jakne za mačevanje; Lamé za mačevanje
sk-SK: Športový tovar > Atletika > Šerm > Ochranné vybavenie na šerm > Šermiarske plastróny a vesty: Šermiarske bundy; Šermiarske vesty lamé
sv: Sportartiklar > Idrott och sport > Fäktning > Skyddsutrustning för fäktning > Fäktnings- och lamé-jackor: Fäktjackor; Elvästar för fäktning
bg-BG: Спортни стоки > Спортни занимания > Фехтовка > Защитна екипировка за фехтовка > Якета и ламе за фехтовка: Якета за фехтовка; Ламе за фехтовка
ja: スポーツ用品 > スポーツ競技 > フェンシング用品 > フェンシング用プロテクター > フェンシング用ジャケット・ラメ: フェンシング用ジャケット; フェンシング用ラメ
pl: Sprzęt sportowy > Sport > Szermierka > Ochraniacze do szermierki > Plastrony i kamizelki elektryczne do szermierki: Bluzy szermiercze; Kamizelki elektryczne do szermierki
tr: Spor Malzemeleri > Spor Ekipmanları > Eskrim > Eskrim Koruyucu Giysileri > Eskrim Koruyucu Yelek ve Ceketleri: Eskrim ceketleri; Eskrim lameleri
hu: Sportszerek > Atlétika > Vívás > Vivó-védőfelszerelés > Vívódzsekik és -lamék: Vívókabátok; Vívó lamék
pt-BR: Artigos esportivos > Artigos para prática de esportes > Esgrima > Equipamentos de proteção para esgrima > Jaquetas e coletes elétricos para esgrima: Jaquetas de esgrima; Lamês de esgrima
da: Sportsartikler > Atletik > Fægtning > Fægteudstyr > Fægtejakker: Fægtejakker; Fægtelaméer
zh-CN: 体育用品 > 田径 > 击剑 > 击剑护具 > 击剑服: 击剑服; 击剑金属衣
nl: Sportartikelen > Lichaamssporten > Schermen > Beschermende uitrusting voor schermen > Schermvesten en elektrische schermvesten: Schermjassen; Lamés voor schermen
pt-PT: Artigos de desporto > Atividade desportiva > Esgrima > Equipamento de proteção para esgrima > Casacos e lamés para esgrima: Casacos de esgrima; Lamés de esgrima
vi: Dụng cụ thể thao > Điền kinh > Đấu kiếm hiện đại > Đồ bảo hộ môn đấu kiếm > Áo khoác đánh kiếm: Áo đấu kiếm; Áo giáp điện đấu kiếm
en: Sporting Goods > Athletics > Fencing > Fencing Protective Gear > Fencing Jackets & Lamés: Fencing Jackets; Fencing Lamés
sl-SI: Športna oprema > Šport > Sabljanje > Zaščitna oprema za sabljanje > Jakne in jopiči za sabljanje: Jakne za sabljanje; Jopiči za sabljanje
fi: Urheilutarvikkeet > Urheilu > Miekkailu > Miekkailusuojat > Miekkailutakit ja -lameet: Miekkailutakit; Miekkailulamét
es: Equipamiento deportivo > Equipamiento para atletismo > Esgrima > Equipo de protección para esgrima > Chaquetillas y chaquetas eléctricas para esgrima: Chaquetas de esgrima; Lamés de esgrima
ru: Спортивные товары > Соревновательный спорт > Фехтование > Защитная экипировка для фехтования > Куртки и электрокуртки для фехтования: Куртки для фехтования; Электрокуртки для фехтования